【裁判字號】    95,易,252
【裁判日期】    950626
【裁判案由】    竊盜
【裁判全文】
臺灣嘉義地方法院刑事判決               95年度易字第252號
公  訴  人  臺灣嘉義地方法院檢察署檢察官
被      告  乙○○
上列被告因竊盜案件，經檢察官提起公訴（九十五年度偵字第三
七八四號），本院合議庭裁定由受命法官以簡式程序進行審理，
判決如下：
    主  文
乙○○連續攜帶兇器竊盜，未遂，累犯，處有期徒刑陸月，如易
科罰金，以參佰元折算壹日。扣案之鐵鋸壹支沒收。
    事  實
一、乙○○前於民國九十一年間因竊盜案件，經臺灣彰化地方法
    院以九十一年度易字第六二０號判處有期徒刑五月，如易科
    罰金，以三百元折算一日確定，甫於九十二年五月十日執行
    完畢。詎仍不知悔改，竟意圖為自己不法所有，基於竊盜之
    概括犯意，連續於：（一）九十五年五月二十七日中午十二
    時許，騎乘其所有之腳踏車至嘉義縣民雄鄉雙福村「福安祠
    」外停放後，再進入「福安祠」內徒手竊取香環爐一個得手
    。（二）同日中午十二時三十分許，騎乘上開腳踏車至嘉義
    縣民雄鄉省道臺一線公路北上車道之民雄大排水溝旁，持其
    所有、客觀上可作為兇器使用之鐵鋸一支（長約五十公分、
    塑膠握把、前端為金屬固定架，其上固定鐵鋸），以持上開
    鐵鋸鋸斷防護欄鐵條之方式，著手竊取嘉義縣民雄鄉公所所
    有之防護欄鐵條。嗣因警員巡邏發覺乙○○在上開處所形跡
    可疑而上前盤查，乙○○因未能即時攜帶已鋸斷防護欄鐵條
    逃離現場，而未能竊取防護欄鐵條得手，為警在現場地上扣
    得已鋸斷之防護欄鐵條三根及上開鐵鋸一把，另在乙○○所
    騎乘之腳踏車後載置物籃內扣得乙○○所竊得之上開香環爐
    一個，始查獲上情。
二、案經嘉義縣警察局民雄分局報請臺灣嘉義地方法院檢察署檢
    察官偵查起訴。
    理  由
一、訊據被告乙○○對於上開犯罪事實均坦承不諱（見本院卷第
    31頁、第43頁、第46頁、第47頁），核與被害人甲○○、丙
    ○○警詢時之指訴情節相符，並有被害報告單二紙、贓物認
    領保管單二份、現場照片十幀附卷可稽，復有被告用以行竊
    之鐵鋸一支扣案可佐，均足資擔保被告於本院審理時所為之
    上開任意性自白確與事實相符，而堪以採信。此外，扣案之
    鐵鋸一支係被告攜往上開事實欄一之（二）所示時地行竊之
    物，此據被告供承在卷（見本院卷第47頁），而該扣案之鐵
    鋸一把經本院當庭勘驗之結果：長約五十公分、塑膠握把、
    前端為金屬固定架，其上固定鐵鋸等情，有本院九十五年六
    月十二日審理筆錄乙份（見本院卷第45頁）在卷可佐，因該
    把鐵鋸之鋸身部分為金屬材質，既得用以鋸斷道路旁之防護
    欄鐵條，若持以攻擊人身，自足成傷，其係屬兇器無疑。綜
    上所述，本件事證明確，被告犯行洵堪認定，應依法論科。
二、按刑法第三百二十一條第一項第三款攜帶兇器竊盜罪，係以
    行為人攜帶兇器竊盜為加重條件，此所謂兇器，其種類並無
    限制，凡客觀上足對人之生命、身體、安全構成威脅，具有
    危險性之兇器均屬之，且只須行竊時攜帶此種具有危險性之
    兇器為已足，並不以攜帶之初有行兇之意圖為必要，此觀最
    高法院七十九年度臺上字第五二五三號判例意旨闡述甚明。
    故核被告如事實欄一之（一）所為係犯刑法第三百二十條第
    一項之竊盜罪；如事實欄一之（二）所為係犯刑法第三百二
    十一條第二項、第一項第三款之攜帶兇器竊盜未遂罪。至原
    起訴意旨認被告上開事實欄一之（一）、（二）部分行為均
    係犯刑法第三百二十一條第一項第三款加重竊盜罪嫌，固非
    無見，然被告上開事實欄一之（一）部分犯行，並未隨身攜
    帶鐵鋸，而被告上開事實欄一之（二）部分犯行，於著手行
    竊後，尚未及建立自己對於他人財物之持有，因遭警員發覺
    而未能得手，均詳如上述，此亦據蒞庭檢察官於論告時當庭
    更正，是原起訴意旨認均係構成加重竊盜既遂罪容有誤會，
    附此敘明。而被告先後一次竊盜犯行及一次加重竊盜未遂犯
    行，時間緊接，方法雷同，所犯係基本構成要件同為竊盜之
    罪名，顯係基於概括犯意為之，應依刑法第五十六條連續犯
    規定論以攜帶兇器竊盜一罪，並加重其刑。又被告前於九十
    一年間因竊盜案件，經臺灣彰化地方法院以九十一年度易字
    第六二０號判處有期徒刑五月如易科罰金，以三百元折算一
    日確定，甫於九十二年五月十日執行完畢等情，則有臺灣高
    等法院被告全國前案紀錄表乙份附卷可佐，其於五年內再犯
    本件有期徒刑以上之罪，為累犯，應依刑法第四十七條遞加
    重其刑。另被告上開事實欄一之（二）部分雖著手於加重竊
    盜行為之實施，惟尚未取得他人之物，其犯行僅止於未遂，
    業如上述，爰依刑法第二十六條前段之規定減輕其刑，並依
    法先加後減之。爰審酌被告係國小畢業之智識程度、前有二
    次竊盜前科之素行、攜帶兇器行竊之犯罪手段、所竊得之財
    物價值、被害人所受損害程度，以及被告犯罪後坦承犯行並
    表示悔意等一切情狀，量處如主文所示之刑，並諭知易科罰
    金之折算標準，以資懲儆。
三、末查扣案之鐵鋸一支係被告所有，且係攜往事實欄一之（二
    ）所示時地持以行竊所用之物，此據被告供承在卷（見本院
    卷第45頁），爰依刑法第三十八條第一項第二款規定宣告沒
    收。
據上論斷，應依刑事訴訟法第二百七十三條之一第一項、第二百
九十九條第一項前段，刑法第五十六條、第三百二十一條第一項
第三款、第二十六條前段、第四十七條、第四十一條第一項前段
、第三十八條第一項第二款，罰金罰鍰提高標準條例第一條前段
、第二條，判決如主文。
本案經檢察官吳咨泓到庭執行職務。
中    華    民    國    95    年    6    月    26     日
                  刑事第四庭    法  官  曾宏揚
上列正本證明與原本無異。
如不服本判決，應於判決送達後10日內向本院提出上訴狀（應附
繕本）。告訴人或被害人如對於本判決不服者，應具備理由請求
檢察官上訴，其上訴期間之計算係以檢察官收受判決正本之日期
為準。
中    華    民    國    95    年    6    月    26     日
                                書記官  陳慶昀
附錄論罪科刑法條：
中華民國刑法第320條第1項
（普通竊盜罪、竊佔罪）
意圖為自己或第三人不法之所有，而竊取他人之動產者，為竊盜
罪，處5年以下有期徒刑、拘役或5百元以下罰金。
中華民國刑法第321條
（加重竊盜罪）
犯竊盜罪而有左列情形之一者，處6月以上、5年以下有期徒刑：
一  於夜間侵入住宅或有人居住之建築物、船艦或隱匿其內而犯
    之者。
二  毀越門扇、牆垣或其他安全設備而犯之者。
三  攜帶兇器而犯之者。
四  結夥三人以上而犯之者。
五  乘火災、水災或其他災害之際而犯之者。
六  在車站或埠頭而犯之者。
前項之未遂犯罰之。


司法院資訊處製作；財團法人民間司法改革基金會備份。
